【裁判字號】    98,上訴,1924
【裁判日期】    980520
【裁判案由】    毒品危害防制條例
【裁判全文】
臺灣高等法院刑事判決                98年度上訴字第1924號
上  訴  人
即  被  告  甲○○
上列上訴人因違反毒品危害防制條例案件，不服臺灣臺北地方法
院98年度訴字第206號，中華民國98年3月26日第一審判決（起訴
案號：臺灣臺北地方法院檢察署97年度毒偵字第3610號，嗣於原
審準備程序進行中，被告就被訴事實為有罪之陳述，經原審告知
簡式審判程序意旨，並聽取當事人之意見後，原審合議裁定依簡
式審判程序進行），提起上訴，本院判決如下：
    主  文
上訴駁回。
    理  由
一、按依刑事訴訟法第350條、第361條、第362條、第367條規定
    ，不服地方法院之第一審判決而上訴者，須提出上訴書狀，
    並應敘明具體理由，為上訴必備之程式；其所提出之書狀未
    敘述上訴理由，或僅曾以言詞陳述上訴理由者，均應於上述
    期間屆滿後20日內補提理由書於第一審法院。第一審法院經
    形式審查，認逾期未補提上訴理由者，應定期間先命補正；
    逾期未補正者，為上訴不合法律上之程式，應以裁定駁回。
    倘已提出上訴理由，但所提非屬具體理由者，則由第二審法
    院以上訴不合法律上之程式，判決駁回。而所謂具體理由，
    必係依據卷內既有訴訟資料或提出新事證，指摘或表明第一
    審判決有何採證認事、用法或量刑等足以影響判決本旨之不
    當或違法，而構成應予撤銷之具體事由，始克當之（例如：
    依憑證據法則具體指出所採證據何以不具證據能力，或依憑
    卷證資料，明確指出所為證據證明力之判斷如何違背經驗、
    論理法則）；倘僅泛言原判決認定事實錯誤、違背法令、量
    刑失之過重或過輕，而未依上揭意旨指出具體事由，或形式
    上雖已指出具體事由，然該事由縱使屬實，亦不足以認為原
    判決有何不當或違法者（例如：對不具有調查必要性之證據
    ，法院未依聲請調查亦未說明理由，或援用證據不當，但除
    去該證據仍應為同一事實之認定），皆難謂係具體理由，俾
    與第二審上訴制度旨在請求第二審法院撤銷、變更第一審不
    當或違法之判決，以實現個案救濟之立法目的相契合，並節
    制濫行上訴（最高法院97年度台上字第892號判決意旨參照
    ）。又第二審法院認為上訴書狀未敘述理由，依刑事訴訟法
    第367條但書規定，始應定期間命其補正。如認上訴書狀已
    敘述理由，但其理由非屬具體，其所為上訴，即不符上訴之
    法定要件，自得逕行判決駁回，無定期命補正問題（最高法
    院97年度台上字第3599號判決要旨意旨）。
二、本件上訴人即被告甲○○上訴僅稱「不服地方法院判決，提
    出上訴，理由狀後補」云云，未附具體理由，經原審法院刑
    事庭命其補正，被告旋於98年5月6日提出上訴理由狀，其上
    訴理由以：「被告於97年10月29日晚上10點被警查獲一級海
    洛因數目，至移送地院審理與事實不符，且逮捕過程有違法
    之虞，執法人員未依合法程序，瑕疵之處令人難以信服云云
    」，惟查：本件被告於原審準備程序就所犯施用第一級毒品
    海洛因之事實已為有罪之陳述（見原審卷第47頁至第50頁）
    ，且經其供陳係因警員向前盤查後，被告將毒品丟棄在地上
    ，而遭警員當場發現等語（見偵查卷第8頁），則被告係屬
    現行犯，查獲警員依刑事訴訟法第88條第1項規定逕行逮捕
    之，自無逮捕程序不合法，復有台北市政府萬華分局執行拘
    提逮捕告知本人通知書在卷可稽（見偵查卷第22頁）。又被
    告所遭扣案之毒品，於警員查獲後，其初步鑑驗報告單上所
    載鑑驗物品及數量「種類：海洛因。數量：乙小包。重量：
    毛重1.1公克，淨重0.9公克。」，嗣經送請交通部民用航空
    局航空醫務中心毒品鑑定結果，「米白色粉末1袋，實秤毛
    重1.1000公克（含1袋），淨重0.8500公克，取樣0.0045公
    克，餘重0.845 5公克，檢出Heroin、6-Monoacetylmorphin
    e 、Acetylcodeine、Carreine及Procaine成分。」，此有
    台北市政府警察局萬華分局查獲涉嫌毒品危害防制條例毒品
    初步鑑驗報告單、交通部民用航空局航空醫務中心97年11月
    11 日航藥鑑字第09 75712號毒品鑑定書附卷可稽（見偵查
    卷第26頁、第47頁），是被告所遭查扣之毒品，於警方查獲
    時僅係初步鑑定，而經送交通部民用航空局航空醫務中心以
    氣相曾析譜儀（GC/M S）係更為精確之測量及鑑定，其間難
    免有誤差值，況該扣案之毒品之毛重1.1公克為相同，自無
    被告所稱數量不同。原審判決既已詳細記載認定被告犯罪之
    證據及理由，並已審酌關於刑法第57條科刑之一切情狀，在
    適法範圍內行使其量刑之裁量權，核無違法或不當之情形。
    被告上訴理由，尚不足以影響原審判決量刑刑度宣告之本旨
    ，亦不足以認為原審判決有何不當或違法，自與刑事訴訟法
    第361條第2項「上訴書狀應敘述具體理由」之規定不符。此
    外，被告復未具體指摘原審判決關於認定事實、適用法律或
    量刑等事項，究竟有何違法或不當之具體情形，揆諸上開說
    明，本件上訴自屬未敘述具體理由，其上訴不合法律上之程
    式，應予駁回，並不經言詞辯論為之。
據上論斷，應依刑事訴訟法第367條前段、第372條，判決如主文
。
中    華    民    國    98    年    5    月    20    日
                  刑事第六庭審判長法  官  林堭儀
                                  法  官  郭豫珍
                                  法  官  張明松
以上正本證明與原本無異。
如不服本判決，應於收受送達後10日內向本院提出上訴書狀，其
未敘述上訴之理由者並得於提起上訴後10日內向本院補提理由書
（均須按他造當事人之人數附繕本）「切勿逕送上級法院」。
                                  書記官  游玉玲
中    華    民    國    98    年    5     月    21    日


司法院資訊處製作；財團法人民間司法改革基金會備份。
